臺灣高等法院高雄分院刑事判決　　　　　九十一年度上易字第一四三號
　　上　訴　人
　　即　被　告　丙○○
右上訴人因傷害案件，不服臺灣高雄地方法院九十一年度易字第一九四五號中華民國
九十一年八月一日第一審判決（起訴案號：臺灣高雄地方法院檢察署九十一年度偵字
第七一六九號），提起上訴，本院判決如左：
      主      文
上訴駁回。
      事      實
一、丙○○、謝可進（同案被告，已判刑確定）係父子關係，於民國九十一年三月四
    日凌晨二時許，在高雄市○鎮區○○路三三九巷二十六號乙○○住處附近，因乙
    ○○不滿鄰居丙○○妻子謝姚賜評為其與許忠興出庭作證乙事，而大聲喧嘩出口
    責罵謝姚賜評，丙○○聽聞後，出面與乙○○發生口角爭執，即基於傷害人身體
    之故意，徒手毆打乙○○左前額，進而推倒乙○○，謝可進旋亦趕至，與丙○○
    基於傷害人身體之犯意聯絡，共同與乙○○發生拉扯，乙○○因此受有左前額一
    點四甲分撕裂傷、右手肘一點二甲分撕裂傷之傷害。
二、案經乙○○訴由高雄市政府警察局前鎮分局移送臺灣高雄地方法院檢察署檢察官
    偵查起訴。
      理      由
一、訊據上訴人即被告丙○○固坦承於前揭時、地為告訴人於深夜因至法院做證一事
    辱罵其妻謝姚賜評，與告訴人發生口角爭執，有推倒、拉扯告訴人等情不諱，惟
    矢口否認有前開傷害犯行，辯稱：告訴人常騎車跌倒受傷，當天告訴人自己去夜
    市鬧場被人打傷云云。惟查前開事實，業據告訴人乙○○於警訊、偵查中、原審
    及本院指訴：因之前我罵謝姚賜評為何要做偽證，我在外面大吼大叫，丙○○就
    先來打我左前額，接著謝可進亦出來打我等語明確，並提出祥瑞醫院診斷證明書
    一紙為證，且經原審向該院函調之告訴人於九十年三月四日凌晨二時二十六分就
    診之紀錄病歷表一份，而該病歷表中記載之內容與前開診斷證明書記載內容相符
    ，足認告訴人確於九十年三月四日受有前開傷害。又查至警員到場時，被告謝可
    進、告訴人及其餘鄰居十幾人皆已在場，告訴人額頭流血，被告丙○○也有受傷
    ，告訴人說被告父子二人打他等情，業據證人即到場處理之警員洪能俊與偵查中
    及原審審理時結證甚詳，證人謝姚賜評、陳秀萍於原審雖分別證述：未見拉扯，
    謝可進後來才下樓等語，惟與前述告訴人指訴、證人洪能俊之證詞即有未合，參
    以證人謝姚賜評、陳秀萍均係被告丙○○、同案被告謝可進之近親，渠等證言難
    免偏頗，是應以證人洪能俊之證言較可採信，被告前開辯解，為圖卸刑責之詞，
    不足採信。本件事證明確，被告犯行洵堪認定。
二、核被告傷害告訴人身體之行為，係犯刑法第二百七十七條第一項之傷害罪。被告
    與謝可進間，就前開傷害犯行，有犯意聯絡及行為分擔，均為共同正犯。原審因
    而適用刑法第二十八條、第二百七十七條第一項、第四十一條第一項、罰金罰鍰
    提高標準條例第一條前段、第二條之規定，並審酌被告尚無犯罪前科，告訴人所
    受傷勢非重，及本件係告訴人辱被告之妻所引起等一切情狀，量處拘役廿日，
    並諭知如易科罰金，以三百元折算一日。經核原判決認事用法並無不合，量刑亦
    屬適度。被告上訴意旨，仍執前詞，否認犯罪，指摘原判決不當，為無理由，應
    予駁回。
據上論斷，應依刑事訴訟法第三百六十八條，判決如主文。
本案經檢察官劉文水到庭執行職務。
中    華    民    國     九十一     年      十        月    三十一      日
                              臺灣高等法院高雄分院刑事第三庭
                                  審判長法官  謝宏宗
                                        法官  莊崑山
                                        法官  陳中和
右正本證明與原本無異。
不得上訴。
                                      書記官  王秀娟
中    華    民    國     九十一     年      十一      月      四        日
附錄：本判決論罪科刑法條：
刑法第二百七十七條第一項
傷害人之身體或健康者，處三年以下有期徒刑，拘役或一千元以下罰金。
                                                                        Ｋ
